臺灣臺北地方法院民事簡易判決
111年度北簡字第2074號
原      告  中國信託商業銀行股份有限公司


法定代理人  利明献  
訴訟代理人  林紫彤  
被      告  許顏霖  

上列當事人間請求給付簽帳卡消費款事件，本院於中華民國111
年4月12日言詞辯論終結，本院判決如下︰
    主      文
被告應給付原告新臺幣壹拾伍萬零玖佰肆拾陸元，及其中新臺幣
壹拾肆萬捌仟壹佰捌拾柒元自民國一百一十年十一月九日起至清
償日止，按週年利率百分之十五計算之利息。
訴訟費用新臺幣壹仟陸佰陸拾元由被告負擔。
本判決得假執行。
    事實及理由
一、原告主張：被告於民國94年11月28日向原告請領信用卡使用
    ，卡號：0000000000000000，卡別：VISA，依約被告即得於
    特約商店計帳消費，被告至110年11月8日止累計消費計帳新
    臺幣(下同)150,946元未給付，其中148,187元為消費款，2,
    759元為循環利息，依約被告除應給付上開消費款項外，另
    應給付148,187元自110年11月9日起至清償日止，按年息15%
    計算之利息，爰依法提起本件訴訟等語。並聲明：被告應給
    付原告150,946元，及其中148,187元自110年11月9日起至清
    償日止，按週年利率15%計算之利息。
二、被告則以：原告請求之利息過高等語，資為抗辯。並聲明：
    原告之訴駁回。
三、原告主張之上揭事實，業據提出與其所述相符之信用卡申請
    書、信用卡約定條款、繳款計算式、持卡人計息查詢、繳款
    利息減免查詢、帳務資料、歷史帳單彙總查詢等件為證，並
    為被告所不爭執，自堪信為真實。雖被告辯稱原告之利息過
    高云云，惟查，兩造原約定利息為週年利率20%，有信用卡
    約定條款在卷可稽，且原告僅請求以週年利率15%之利息，
    是尚未逾民法規定法定最高週年利率20%及銀行法第47條之1
    自104年9月1日起不得超過年利率15%規定之限制，故被告前
    揭所辯，並不足採。從而，原告依契約之法律關係，請求被
    告給付如主文第1 項所示，為有理由，應予准許。
四、本件係就民事訴訟法第427條適用簡易程序所為被告敗訴之
    判決，依同法第389條第1項第3款規定，應依職權宣告假執
    行。
五、本件訴訟費用額，依後附計算書確定如主文所示金額。
中　　華　　民　　國　　111 　年　　4 　　月　　26　　日
　　　　　　　  　       臺北簡易庭　
　　　　　　　　　            法　    官　郭美杏
以上正本係照原本作成。
如不服本判決，應於判決送達後20日內向本院（臺北市○○○路
0 段000 巷0 號）提出上訴狀。（須按他造當事人之人數附繕本
）。如委任律師提起上訴者，應一併繳納上訴審裁判費。
中　　華　　民　　國　　111 　年　　4 　　月　　26　　日
            　　　　　　　　　書　記　官  林玗倩
計　　算　　書
項　　　　目             金　額（新臺幣）     　　備　註
第一審裁判費   　 　　   1,660元
合　　　　計　　　       1,660元